臺灣彰化地方法院刑事判決　　　　　　　　　　　　　九十三年度訴字第三一四號
　　公　訴　人　臺灣彰化地方法院檢察署檢察官
　　被　　　告　乙○○
　　被　　　告　甲○○
右列被告等因違反廢棄物清理法案件，經檢察官提起公訴（九十三年度偵字第二一六
七號），訊問被告自白犯罪，本院裁定依簡式審判程序判決如左：
    主      文
乙○○共同未依廢棄物清理法第四十一條第一項規定領有廢棄物清除許可文件，從事
廢棄物清除，處有期徒刑壹年壹月。緩刑參年。
甲○○共同未依廢棄物清理法第四十一條第一項規定領有廢棄物清除許可文件，從事
廢棄物清除，處有期徒刑陸月，如易科罰金，以佰元折算壹日。
    事      實
一、乙○○未領有廢棄物清除之許可證或核備文件，竟於民國九十三年三月九日前某
    日，在彰化縣社頭鄉清水岩某工地，以新台幣（下同）三萬五千元之代價，向不
    知情之陳思原承包該工地所產生之磚塊、鋼筋、木材、塑膠管等建築廢棄物，乙
    ○○再以每日三千元之工資僱請甲○○，渠二人即共同基於從事廢棄物清除之犯
    意聯絡，共同清除、處理上開建築廢棄物。嗣於九十三年三月九日十七時許，甲
    ○○駕駛乙○○所有之無牌照拼裝車，自前揭工地載運建築廢棄物至彰化縣社頭
    鄉○○○路一九九巷舊社大排旁傾倒時，為警當場查獲，並扣得該無牌照拼裝車
    一部。
二、案經彰化縣警察局田中分局報請臺灣彰化地方法院檢察署檢察官偵查起訴。
    理      由
一、右揭事實業據被告乙○○、甲○○於警、偵訊時及本院審理時供認不諱，核與證
    人陳思原於警訊時之證述相符，並有現場照片六張、彰化縣環境保護局稽查隊環
    境稽查工作紀錄一份附卷可稽，及無牌照拼裝車一部扣案足憑。又廢棄物清理法
    第四十六條第一項第四款之「清除」應係指廢棄物之收集、運輸行為，此觀事業
    廢棄物貯存清除處理方法及設施標準第二條第二款（起訴誤載為第二項）之定義
    自明。被告二人為他人收集、裝載上開廢棄物後予以運送，即已該當於清除廢棄
    物之行為要件。本案事證已臻明確，被告二人犯行均堪認定。
二、核被告乙○○、甲○○所為，均係犯廢棄物清理法第四十六條第一項第四款之無
    許可證從事廢棄物清除罪。渠二人間就前揭犯罪之實施，有犯意聯絡行為分擔，
    均為共同正犯。查被告甲○○僅具國小學歷，對於環境保護之重要性體認未深，
    且因受僱於被告乙○○，基於勞工人格及經濟上之從屬性，聽任被告乙○○之指
    示而一同前往非法清除廢棄物，所得亦僅區區三千元，其犯罪情狀尚非全無可值
    憫恕之處，尤其被告甲○○前因公共危險等案件，經本院以八十九年度訴字第一
    六八號判處應執行有期徒刑一年九月，緩刑四年，於緩刑期間內（九十三年三月
    三十一日緩刑期滿）再犯本罪，更無再予緩刑之機會，縱以其所犯法條之最輕本
    刑有期徒刑一年論處，仍嫌過重，而與其於本案之犯罪情節失其衡平，本院認應
    依刑法第五十九條之規定酌減其刑，用昭寬憫。分別審酌被告二人犯罪之動機、
    目的、方法、手段、品行、所得利益、所生危害暨犯後態度等一切情狀，分別量
    處如主文所示之刑，甲○○並諭知易科罰金之折算標準，以示懲儆。末查被告乙
    ○○前未有犯罪記錄，此有臺灣彰化地方法院檢察署刑案資料查註紀錄表一紙在
  卷可稽，其經此教訓，應知警惕而無再犯之虞，所宣告之刑，認以暫不執行為適
    當，是均併予宣告緩刑三年，以勵自新。
三、查獲之無牌照拼裝車一部，雖係被告乙○○所有並用以清除本件建築廢棄物之運
    輸工具，為供犯罪所用之物，參以被告二人違犯本案之犯罪情節尚非嚴重，所生
    之危害輕微，若將該部拼裝車宣告沒收，對於被告二人所招致之損害及產生之懲
    處效果，顯逾其犯行之可責程度，衡諸比例原則，本院認以不予宣告沒收為宜，
    爰不為沒收之諭知。
據上論斷，應依刑事訴訟法第二百九十九條第一項前段、第二百七十三條之一第一項
，廢棄物清理法第四十六條第一項第四款、刑法第十一條前段、第二十八條、第五十
九條、第四十一條第一項前段、第七十四條第一款，罰金罰鍰提高標準條例第二條，
判決如主文。
本案經檢察官郭銘禮到庭執行職務。
中      華      民      國    九十三    年      四      月    二十      日
                                臺灣彰化地方法院刑事第一庭
                                    法      官  宋  恭  良
右正本證明與原本無異。
如不服本判決，應於判決送達後十日內向本院提出上訴狀( 須附繕本 )。
                    法院書記官  劉  玫  金
中      華      民      國    九十三    年      四      月    二十三    日
附錄本案論罪科刑法條：
廢棄物清理法第四十六條
有下列情形之一者，處一年以上五年以下有期徒刑，得併科新臺幣三百萬元以下罰金
：
一、任意棄置有害事業廢棄物。
二、事業負責人或相關人員未依本法規定之方式貯存、清除、處理或再利用廢棄物，
    致污染環境。
三、未經主管機關許可，提供土地回填、堆置廢棄物。
四、未依第四十一條第一項規定領有廢棄物清除、處理許可文件，從事廢棄物貯存、
    清除、處理，或未依廢棄物清除、處理許可文件內容貯存、清除、處理廢棄物。
五、執行機關之人員委託未取得許可文件之業者，清除、處理一般廢棄物者；或明知
    受託人非法清除、處理而仍委託。
六、公民營廢棄物處理機構負責人或相關人員、或執行機關之人員未處理廢棄物，開
    具虛偽證明。
無許可文件，以經營廢棄物清除、處理為常業者，處三年以上十年以下有期徒刑，得
併科新臺幣九百萬元以下罰金。
